【裁判字號】    97,台抗,359
【裁判日期】    970605
【裁判案由】    返還出資金強制執行
【裁判全文】
最高法院民事裁定              九十七年度台抗字第三五九號
再 抗告 人  甲○○
代  理  人  林崑地律師
上列再抗告人因與相對人乙○○等間請求返還出資金強制執行事
件，對於中華民國九十七年一月二十三日台灣高等法院台南分院
裁定（九十六年度抗字第三八四號），提起再抗告，本院裁定如
下：
    主  文
原裁定廢棄，應由台灣高等法院台南分院更為裁定。
    理  由
按對於抗告法院之裁定再為抗告，僅得以其適用法規顯有錯誤為
理由，並經原法院之許可，且該許可以原裁定所涉及之法律見解
具有原則上之重要性者為限，民事訴訟法第四百八十六條第四項
、第五項定有明文。又上開規定，依強制執行法第三十條之一規
定，於強制執行程序準用之。本件再抗告意旨謂：原裁定所認定
與執行名義之確定判決所認之意旨相違，有悖於既判力之規定，
違背強制執行法第四條第一項第一款之規定云云。核其係以適用
法規顯有錯誤為理由，且涉及之法律見解以確定判決為執行名義
，該確定判決所載之當事人是否即強制執行之當事人，有加以闡
釋之必要，自具有原則上之重要性，故本件再抗告應予許可，合
先敘明。
次查本件再抗告人持其上記載命(一)債務人即相對人丙○應給付債
務人即相對乙○○新台幣（下同）二百八十三萬一千四百元本息
；(二)乙○○應將上開金錢及利息交付其與再抗告人之合夥；(三)乙
○○應與再抗告人就其與再抗告人之合夥清算；(四)乙○○應與再
抗告人就第二項合夥財產分析，將再抗告人之出資金二百八十三
萬一千四百元及該項所載之利息返還再抗告人之確定判決（即原
法院九十六年度上更(一)字第九號民事判決）為執行名義向台灣嘉
義地方法院（下稱嘉義地院）聲請強制執行。嘉義地院以再抗告
人所提出上開確定判決主文記載觀之，丙○直接給付之對象為乙
○○，並非再抗告人，裁定駁回其聲請。再抗告人不服，提起抗
告。原法院以：丙○既非上開執行名義效力所及之人，再抗告人
自不得直接就丙○所有之財產進行強制執行求償，因而裁定駁回
其抗告。惟按強制執行得以確定判決為執行名義為之，強制執行
之當事人，依該確定判決之記載定之。應為如何之執行，則依執
行名義之內容定之。又金錢債權係包括得請求將一定金額給付第
三人之債權在內。關於金錢債權之執行，得逕對債務人之財產查
封拍賣，由執行法院將其所取得之金錢交付第三人，則該確定判
決命債務人向第三人清償，執行債權人非直接給付之對象，執行
法院仍應依法執行，不得駁回其聲請。本件再抗告人及丙○、乙
○○等人既均列為上揭確定判決記載之當事人，且再抗告人以該
確定判決為執行名義聲請強制執行，併列丙○、乙○○為執行債
務人，再抗告人係乙○○直接給付之債權人，丙○又為乙○○之
債務人，再抗告人自享有執行名義所載之請求權，則其以該確定
判決記載之當事人丙○、乙○○併列為執行債務人，聲請強制執
行，執行法院自應依法執行。原法院見未及此，以裁定維持嘉義
地院所為上開裁定，即有可議。再抗告論旨，指摘原裁定違背法
令，求予廢棄，非無理由。
據上論結，本件再抗告為有理由。依強制執行法第三十條之一，
民事訴訟法第四百九十五條之一第二項、第四百七十七條第一項
、第四百七十八條第二項，裁定如主文。
中    華    民    國  九十七  年    六    月    五    日
                      最高法院民事第五庭
                          審判長法官  劉  延  村
                                法官  許  澍  林
                                法官  黃  秀  得
                                法官  李  寶  堂
                                法官  童  有  德
      本件正本證明與原本無異
                                      書  記  官
中    華    民    國  九十七  年    六    月   十九   日
                                                    m


司法院資訊處製作；財團法人民間司法改革基金會備份。
